Inventaris van het archief van het Ministerie van Waterstaat: Afdeling Waterstaat A; Afdeling Waterstaat T, 1906-1929
Nationaal Archief, Den Haag
- DOSSIERS 1-651, 1
  - Dossiers 1-651, 1.1
    - Personeel (algemeen) [dossier 345]., 1918-1929; 1707-1720
      - 1929 mei - juli, 1719
      - 1929 aug. - dec., 1720
    - Technische ambtenaren, opzichters, bureelambtenaren [dossier 346]., 1906-1929; 1721-1790
      Zie voor bureelambtenaren ook inv.nr. 2656.
      - 1906 jan. - apr., 1721
      - 1906 mei - okt., 1722
      - 1906 nov. - 1907 feb., 1723
      - 1907 mrt. - juni, 1724
      - 1907 juli - dec., 1725
      - 1908 jan. - juni, 1726
      - 1908 juli - okt., 1727
      - 1908 nov. - 1909 feb., 1728
      - 1909 mrt. - juni, 1729
      - 1909 juli - okt., 1730
      - 1909 nov. - 1910 feb., 1731
      - 1910 mrt. - juni, 1732
      - 1910 juli - okt., 1733
      - 1910 nov. - 1911 feb., 1734
      - 1911 mrt. - juni, 1735
      - 1911 juli - okt., 1736
      - 1911 nov. - 1912 feb., 1737
      - 1912 mrt. - juni, 1738
      - 1912 juli - okt., 1739
      - 1912 nov. - 1913 feb., 1740
      - 1913 mrt. - juni, 1741
      - 1913 juli - okt., 1742
      - 1913 nov. - 1914 jan., 1743
      - 1914 feb. - juni, 1744
      - 1914 juli - okt., 1745
      - 1914 nov. - dec., 1746
      - 1915 jan. - apr., 1747
      - 1915 mei - aug., 1748
      - 1915 sep. - dec., 1749
      - 1916 jan. - apr., 1750
      - 1916 mei - aug., 1751
      - 1916 sep. - dec., 1752
      - 1917 jan. - mrt., 1753
      - 1917 apr. - juni, 1754
      - 1917 juli - okt., 1755
      - 1917 nov. - 1918 feb., 1756
      - 1918 mrt. - juni, 1757
      - 1918 juli - okt., 1758
      - 1918 nov. - 1919 feb., 1759
      - 1919 mrt. - mei, 1760
      - 1919 juni - aug., 1761
      - 1919 sep. - nov., 1762
      - 1919 dec. - 1920 feb., 1763
      - 1920 mrt. - mei, 1764
      - 1920 juni - aug., 1765
      - 1920 sep. - dec., 1766
      - 1921 jan. - mrt., 1767
      - 1921 apr. - aug., 1768
      - 1921 sep. - dec., 1769
      - 1922 jan. - apr., 1770
      - 1922 mei - aug., 1771
      - 1922 sep. - dec., 1772
      - 1923 jan. - juni, 1773
      - 1923 juli - dec., 1774
      - 1924 jan. - juni, 1775
      - 1924 juli - dec., 1776
      - 1925 jan. - juni, 1777
      - 1925 juli - okt., 1778
      - 1925 nov. - 1926 apr., 1779
      - 1926 mei - okt., 1780
      - 1926 nov. - 1927 apr., 1781
      - 1927 mei - aug., 1782
      - 1927 sep. - dec., 1783
      - 1928 jan. - apr., 1784
      - 1928 mei - aug., 1785
      - 1928 sep. - dec., 1786
      - 1929 jan. - mrt., 1787
      - 1929 apr. - juni, 1788
      - 1929 juli - sep., 1789
      - 1929 aug. - dec., 1790
    - Kanaalpersoneel, arbeiders enz. [dossier 347]., 1906-1929; 1791-1864
      - 1906 jan. - apr., 1791
      - 1906 mei - sep., 1792
      - 1906 okt. - 1907 mrt., 1793
      - 1907 apr. - juni, 1794
      - 1907 aug. - dec., 1795
      - 1908 jan. - mrt., 1796
      - 1908 apr. - juni, 1797
      - 1908 juli - sep., 1798
      - 1908 okt. - dec., 1799
      - 1909 jan. - mrt., 1800
      - 1909 apr. - juni, 1801
      - 1909 aug. - dec., 1802
      - 1910 jan. - apr., 1803
      - 1910 mei - aug., 1804
      - 1910 sep. - nov., 1805
      - 1910 dec. - 1911 mrt., 1806
      - 1911 apr. - juni, 1807
      - 1911 juli - okt., 1808
      - 1911 nov. - 1912 feb., 1809
      - 1912 mrt. - juni, 1810
      - 1912 juli - okt., 1811
      - 1912 nov. - 1913 feb., 1812
      - 1913 mrt. - mei, 1813
      - 1913 juni - sep., 1814
      - 1913 okt. - 1914 feb., 1815
      - 1914 mrt. - mei, 1816
      - 1914 juni - aug., 1817
      - 1914 sep. - dec., 1818
      - 1915 jan. - apr., 1819
      - 1915 mei - aug., 1820
      - 1915 sep. - dec., 1821
      - 1916 jan. - apr., 1822
      - 1916 mei - aug., 1823
      - 1916 sep. - nov., 1824
      - 1916 dec. - 1917 jan., 1825
      - 1917 feb. - apr., 1826
      - 1917 mei - juni, 1827
      - 1917 aug. - nov., 1828
      - 1917 dec. - 1918 mrt., 1829
      - 1918 apr. - juni, 1830
      - 1918 juli - sep., 1831
      - 1918 okt. - dec., 1832
      - 1919 jan. - apr., 1833
      - 1919 mei - aug., 1834
      - 1919 sep. - dec., 1835
      - 1920 jan. - apr., 1836
      - 1920 mei - aug., 1837
      - 1920 sep. - dec., 1838
      - 1921 jan. - apr., 1839
      - 1921 mei - aug., 1840
      - 1921 sep. - dec., 1841
      - 1922 jan. - apr., 1842
      - 1922 mei - aug., 1843
      - 1922 sep. - 1923 feb., 1844
      - 1923 mrt. - juni, 1845
      - 1923 juli - okt., 1846
      - 1923 nov. - 1924 jan., 1847
      - 1924 feb. - apr., 1848
      - 1924 mei - aug., 1849
      - 1924 sep. - dec., 1850
      - 1925 jan. - apr., 1851
      - 1925 mei - aug., 1852
      - 1925 sep. - dec., 1853
      - 1926 jan. - apr., 1854
      - 1926 mei - okt., 1855
      - 1926 nov. - 1927 feb., 1856
      - 1927 mrt. - juli, 1857
      - 1927 aug. - dec., 1858
      - 1928 jan. - juni, 1859
      - 1928 juli - okt., 1860
      - 1928 nov. - 1929 feb., 1861
      - 1929 mrt. - juni, 1862
      - 1929 juli - sep., 1863
      - 1929 okt. - dec., 1864
    - Ingenieurs [dossier 348]., 1906-1929; 1865-1886
      - 1906 jan. - dec., 1865
      - 1907 jan. - 1908 juni, 1866
      - 1908 juli - 1909 dec., 1867
      - 1910 jan. - 1911 dec., 1868
      - 1912 jan. - 1913 aug., 1869
      - 1913 sep. - 1914 juni, 1870
      - 1914 juli - 1915 mrt., 1871
      - 1915 apr. - dec., 1872
      - 1916 jan. - sep., 1873
      - 1916 okt. - 1917 aug., 1874
      - 1917 sep. - 1918 apr., 1875
      - 1918 mei - 1919 mrt., 1876
      - 1919 apr. - dec., 1877
      - 1920 jan. - juli, 1878
      - 1920 aug. - 1921 juni, 1879
      - 1921 juli - 1922 dec., 1880
      - 1923 jan. - 1924 dec., 1881
      - 1925 jan. - 1926 dec., 1882
      - 1927 jan. - dec., 1883
      - 1928 jan. - dec., 1884
      - 1929 jan. - juni, 1885
      - 1929 juli - dec., 1886
    - Weduwen- en Wezenfonds, Ingenieurs [dossier 349]., 1906-1928; 1887-1893
      - 1906 jan. - 1907 dec., 1887
      - 1908 jan. - 1909 dec., 1888
      - 1910 jan. - 1911 dec., 1889
      - 1912 jan. - 1913 dec., 1890
      - 1914 jan. - 1915 dec., 1891
      - 1916 jan. - 1921 dec., 1892
      - 1922 jan. - 1928 dec., 1893
    - Gebouwen (algemeen) [dossier 352]., 1918-1929; 1894-1915
      - 1918 jan. - 1919 okt., 1894
      - 1919 nov. - 1920 mrt., 1895
      - 1920 apr. - aug., 1896
      - 1920 sep. - dec., 1897
      - 1921 jan. - apr., 1898
      - 1921 mei - aug., 1899
      - 1921 sep. - dec., 1900
      - 1922 jan. - juni, 1901
      - 1922 juli - dec., 1902
      - 1923 jan. - sep., 1903
      - 1923 okt. - 1924 mrt., 1904
      - 1924 apr. - dec., 1905
      - 1925 jan. - juni, 1906
      - 1925 juli - dec., 1907
      - 1926 jan. - juni, 1908
      - 1926 juli - dec., 1909
      - 1927 jan. - aug., 1910
      - 1927 sep. - 1928 apr., 1911
      - 1928 mei - dec., 1912
      - 1929 jan. - apr., 1913
      - 1929 mei - aug., 1914
      - 1929 sep. - dec., 1915
    - Landsgebouwen Den Haag [dossier 353]., 1906-1922; 1916-1946, 3058-3075
      - 1906 jan. - aug., 1916
      - 1906 sep. - dec., 1917
      - 1907 jan. - mrt., 1918
      - 1907 apr. - aug., 1919
      - 1907 sep. - 1908 feb., 1920
      - 1908 mrt. - mei, 1921
      - 1908 juni - aug., 1922
      - 1908 sep. - dec., 1923
      - 1909 jan. - mrt., 1924
      - 1909 apr. - juni, 1925
      - 1909 juli - okt., 1926
      - 1909 nov. - 1910 feb., 1927
      - 1910 mrt. - juni, 1928
      - 1910 juli - okt., 1929
      - 1910 nov. - 1911 apr., 1930
      - 1911 mei - aug., 1931
      - 1911 sep. - 1912 feb., 1932
      - 1912 mrt. - juni, 1933
      - 1912 juli - dec., 1934
      - 1913 jan. - mrt., 1935
      - 1913 apr. - juni, 1936
      - 1913 juli - sep., 1937
      - 1913 okt. - 1914 feb., 1938
      - 1914 mrt. - mei, 1939
      - 1914 juni - sep., 1940
      - 1914 okt. - dec., 1941
      - 1915 jan. - apr., 1942
      - 1915 mei - aug., 1943
      - 1915 sep. - okt., 1944
      - 1915 nov. - dec., 1945
      - 1916 jan. - feb., 1946
      - 1916 mrt. - juni, 3058
      - 1916 juli - aug., 3059
      - 1916 sep. - dec., 3060
      - 1917 jan. - mrt., 3061
      - 1917 apr. - aug., 3062
      - 1917 sep. - dec., 3063
      - 1918 jan. - apr., 3064
      - 1918 mei - nov., 3065
      - 1918 dec. - 1919 apr., 3066
      - 1919 mei - okt., 3067
      - 1919 nov. - 1920 feb., 3068
      - 1920 mrt. - juni, 3069
      - 1920 juli - okt., 3070
      - 1920 nov. - 1921 feb., 3071
      - 1921 mrt. - juni, 3072
      - 1921 juli - okt., 3073
      - 1921 nov. - 1922 mrt., 3074
      - 1922 apr. - aug., 3075
    - Bakendienst (Bakenmeesters) [dossier 359]., 1906-1929; 1948-1951
      - 1906 jan. - 1910 dec., 1948
      - 1911 jan. - 1915 dec., 1949
      - 1916 jan. - 1922 dec., 1950
      - 1923 jan. - 1929 dec., 1951
    - Veren [dossier 374]., 1906-1929; 1952-1966
      - 1906 jan. - dec., 1952
      - 1907 jan. - 1908 dec., 1953
      - 1909 jan. - 1910 dec., 1954
      - 1911 jan. - 1913 dec., 1955
      - 1914 jan. - 1916 dec., 1956
      - 1917 jan. - 1919 dec., 1957
      - 1920 jan. - 1921 juni, 1958
      - 1921 juli - 1922 dec., 1959
      - 1923 jan. - 1924 juni, 1960
      - 1924 juli - 1925 juli, 1961
      - 1925 aug. - 1926 dec., 1962
      - 1927 jan. - 1928 feb., 1963
      - 1928 mrt. - sep., 1964
      - 1928 okt. - 1929 mrt., 1965
      - 1929 apr. - dec., 1966
    - Rivieren en Kanalen, enz. in Friesland, Drenthe en Overijssel [dossier 375]., 1906-1929; 1967-2021
      - 1906 jan. - apr., 1967
      - 1906 mei - aug., 1968
      - 1906 sep. - dec., 1969
      - 1907 jan. - juni, 1970
      - 1907 juli - dec., 1971
      - 1908 jan. - juni, 1972
      - 1908 juli - okt., 1973
      - 1908 nov. - 1909 mrt., 1974
      - 1909 apr. - sep., 1975
      - 1909 okt. - 1910 feb., 1976
      - 1910 mrt. - juni, 1977
      - 1910 juli - sep., 1978
      - 1910 okt. - dec., 1979
      - 1911 jan. - juni, 1980
      - 1911 juli - okt., 1981
      - 1911 nov. - 1912 mrt., 1982
      - 1912 apr. - juli, 1983
      - 1912 aug. - dec., 1984
      - 1913 jan. - mrt., 1985
      - 1913 apr. - juli, 1986
      - 1913 aug. - dec., 1987
      - 1914 jan. - mei, 1988
      - 1914 juni - sep., 1989
      - 1914 okt. - dec., 1990
      - 1915 jan. - juni, 1991
      - 1915 juli - okt., 1992
      - 1915 nov. - 1916 feb., 1993
      - 1916 mrt. - juni, 1994
      - 1916 juli - sep., 1995
      - 1916 okt. - 1917 mrt., 1996
      - 1917 apr. - sep., 1997
      - 1917 okt. - 1918 juni, 1998
      - 1918 juli - dec., 1999
      - 1919 jan. - sep., 2000
      - 1919 okt. - 1920 mrt., 2001
      - 1920 apr. - sep., 2002
      - 1920 okt. - 1921 apr., 2003
      - 1921 mei - okt., 2004
      - 1921 nov. - 1922 apr., 2005
      - 1922 mei - dec., 2006
      - 1923 jan. - aug., 2007
      - 1923 sep. - 1924 juni, 2008
      - 1924 juli - feb., 2009
      - 1925 mrt. - aug., 2010
      - 1925 sep. - 1926 feb., 2011
      - 1926 mrt. - sep., 2012
      - 1926 okt. - 1927 mrt., 2013
      - 1927 apr. - dec., 2014
      - 1928 jan. - apr., 2015
      - 1928 mei - sep., 2016
      - 1928 okt. - 1929 jan., 2017
      - 1929 feb. - apr., 2018
      - 1929 mei - juli, 2019
      - 1929 aug. - sep., 2020
      - 1929 okt. - dec., 2021
    - Onteigening [dossier 387]., 1906-1929; 2022-2153
      - 1906 jan. - aug., 2022
      - 1906 sep. - dec., 2023
      - 1907 jan. - aug., 2024
      - 1907 sep. - nov., 2025
      - 1907 nov. - 1908 feb., 2026
      - 1908 mrt. - juli, 2027
      - 1908 aug. - 1909 juni, 2028
      - 1909 nov., 2029
      - 1909 juli - 1910 apr., 2030
      - 1910 mei - juni, 2031
      - 1910 juli - sep., 2032
      - 1910 okt. - 1911 feb., 2033
      - 1911 mrt. - aug., 2034
      - 1911 sep. - nov., 2035
      - 1911 dec. - 1912 jan., 2036
      - 1912 feb. - apr., 2037
      - 1912 mei - juli, 2038
      - 1912 aug., 2039
      - 1912 sep., 2040
      - 1912 okt., 2041
      - 1912 nov., 2042
      - 1912 nov. - dec., 2043
      - 1912 dec., 2044
      - 1913 jan., 2045
      - 1913 jan. - feb., 2046
      - 1913 mrt. - apr., 2047
      - 1913 mei - juni, 2048
      - 1913 juli - sep., 2049
      - 1913 okt. - dec., 2050
      - 1914 jan. - mrt., 2051
      - 1914 apr., 2052
      - 1914 mei - sep., 2053
      - 1914 okt. - 1915 apr., 2054
      - 1915 mei - aug., 2055
      - 1915 sep. - dec., 2056
      - 1916 jan. - apr., 2057
      - 1916 mei - sep., 2058
      - 1916 okt. - dec., 2059
      - 1917 jan. - feb., 2060
      - 1917 mrt. - mei, 2061
      - 1917 juni - aug., 2062
      - 1917 sep. - okt., 2063
      - 1917 nov. - dec., 2064
      - 1918 jan. - feb., 2065
      - 1918 mrt. - apr., 2066
      - 1918 mei, 2067
      - 1918 juni - juli, 2068
      - 1918 aug. - sep., 2069
      - 1918 okt. - nov., 2070
      - 1918 dec., 2071
      - 1919 jan. - feb., 2072
      - 1919 mrt. - apr., 2073
      - 1919 apr. - mei, 2074
      - 1919 juni - juli, 2075
      - 1919 juli - aug., 2076
      - 1919 sep. - okt., 2077
      - 1919 nov., 2078
      - 1919 dec. - 1920 jan., 2079
      - 1920 jan. - feb., 2080
      - 1920 mrt., 2081
      - 1920 apr. - mei, 2082
      - 1920 mei - juni, 2083
      - 1920 juli - aug., 2084
      - 1920 sep., 2085
      - 1920 okt., 2086
      - 1920 nov. - dec., 2087
      - 1920 dec. - dec., 2088
      - 1921 jan., 2089
      - 1921 feb. - mrt., 2090
      - 1921 apr. - mei, 2091
      - 1921 mei - juni, 2092
      - 1921 juli - aug., 2093
      - 1921 aug. - sep., 2094
      - 1921 okt. - nov., 2095
      - 1921 nov. - dec., 2096
      - 1922 jan. - feb., 2097
      - 1922 feb. - mrt., 2098
      - 1922 apr. - mei, 2099
      - 1922 juni - juli, 2100
      - 1922 aug. - sep., 2101
      - 1922 okt. - dec., 2102
      - 1922 dec. - 1923 feb., 2103
      - 1923 feb. - feb., 2104
      - 1923 apr., 2105
      - 1923 mei, 2106
      - 1923 juni - juli, 2107
      - 1923 aug. - sep., 2108
      - 1923 okt., 2109
      - 1923 nov. - dec., 2110
      - 1924 jan. - feb., 2111
      - 1924 mrt. - mei, 2112
      - 1924 juni - aug., 2113
      - 1924 sep. - dec., 2114
      - 1925 jan. - mrt., 2115
      - 1925 apr. - mei, 2116
      - 1925 mei - juni, 2117
      - 1925 juli - aug., 2118
      - 1925 sep. - okt., 2119
      - 1925 nov. - dec., 2120
      - 1926 jan. - feb., 2121
      - 1926 mrt. - apr., 2122
      - 1926 mei - juni, 2123
      - 1926 juli - sep., 2124
      - 1926 okt. - nov., 2125
      - 1926 dec. - 1927 jan., 2126
      - 1927 feb. - mrt., 2127
      - 1927 apr. - mei, 2128
      - 1927 juni - juli, 2129
      - 1927 aug. - sep., 2130
      - 1927 okt., 2131
      - 1927 nov. - dec., 2132
      - 1927 dec. - 1928 jan., 2133
      - 1928 feb., 2134
      - 1928 mrt., 2135
      - 1928 apr., 2136
      - 1928 jan. - mei, 2137
      - 1928 juli - aug., 2138
      - 1928 aug. - sep., 2139
      - 1928 sep. - okt., 2140
      - 1928 nov. - nov., 2141
      - 1928 nov. - dec., 2142
      - 1929 jan., 2143
      - 1929 feb., 2144
      - 1929 mrt., 2145
      - 1929 apr., 2146
      - 1929 mei, 2147
      - 1929 juni - juli, 2148
      - 1929 juli - aug., 2149
      - 1929 sep. - sep., 2150
      - 1929 sep. - okt., 2151
      - 1929 okt. - nov., 2152
      - 1929 nov. - dec., 2153
    - Hollandse IJssel [dossier 390]., 1906-1929; 2154-2169
      - 1906 jan. - dec., 2154
      - 1907 jan. - 1908 aug., 2155
      - 1908 sep. - 1909 dec., 2156
      - 1910 jan. - 1911 mei, 2157
      - 1911 juni - 1912 juni, 2158
      - 1912 juni - 1913 dec., 2159
      - 1914 jan. - 1915 mei, 2160
      - 1915 juni - 1916 juni, 2161
      - 1916 juli - 1918 dec., 2162
      - 1919 jan. - 1920 dec., 2163
      - 1921 jan. - 1922 dec., 2164
      - 1923 jan. - 1924 dec., 2165
      - 1925 jan. - 1926 dec., 2166
      - 1927 jan. - 1928 mei, 2167
      - 1928 juni - 1929 mrt., 2168
      - 1929 apr. - dec., 2169
    - Zuiderzee [dossier 547]., 1906-1929; 2170-2215
      - 1906 okt. - 1910 dec., 2170
      - 1911 jan. - 1914 dec., 2171
      - 1915 jan. - 1916 juli, 2172
      - 1916 aug. - 1917 dec., 2173
      - 1918 jan. - dec., 2174
      - 1919 jan. - aug., 2175
      - 1919 sep. - 1920 apr., 2176
      - 1920 mei - juni, 2177
      - 1920 juli - sep., 2178
      - 1920 okt. - dec., 2179
      - 1921 jan. - feb., 2180
      - 1921 mrt. - mei, 2181
      - 1921 juni - okt., 2182
      - 1921 nov. - 1922 apr., 2183
      - 1922 mei - dec., 2184
      - 1923 jan. - juli, 2185
      - 1923 aug. - dec., 2186
      - 1924 jan. - aug., 2187
      - 1924 sep. - 1925 feb., 2188
      - 1925 mrt. - juni, 2189
      - 1925 juli - okt., 2190
      - 1925 nov. - 1926 feb., 2191
      - 1926 mrt. - mei, 2192
      - 1926 juni - juli, 2193
      - 1926 aug. - sep., 2194
      - 1926 okt. - dec., 2195
      - 1927 jan. - mrt., 2196
      - 1927 apr. - mei, 2197
      - 1927 juni - juli, 2198
      - 1927 aug. - sep., 2199
      - 1927 okt. - nov., 2200
      - 1927 dec. - 1928 jan., 2201
      - 1928 jan. - feb., 2202
      - 1928 mrt., 2203
      - 1928 apr. - mei, 2204
      - 1928 juni - juli, 2205
      - 1928 juli - aug., 2206
      - 1928 sep. - okt., 2207
      - 1928 nov. - dec., 2208
      - 1929 jan., 2209
      - 1929 feb. - mrt., 2210
      - 1929 apr. - mei, 2211
      - 1929 juni - juli, 2212
      - 1929 juli - aug., 2213
      - 1929 sep. - okt., 2214
      - 1929 nov. - dec., 2215
    - Heffingen [dossier 611]., 1906-1929; 2216-2301
      - 1906 jan. - mrt., 2216
      - 1906 apr. - juni, 2217
      - 1906 juli - aug., 2218
      - 1906 sep. - okt., 2219
      - 1906 nov. - dec., 2220
      - 1907 jan. - apr., 2221
      - 1907 mei - aug., 2222
      - 1907 sep. - nov., 2223
      - 1907 dec. - 1908 feb., 2224
      - 1908 mrt. - mei, 2225
      - 1908 juni - aug., 2226
      - 1908 sep. - okt., 2227
      - 1908 nov. - 1909 jan., 2228
      - 1909 feb. - apr., 2229
      - 1909 mei - juli, 2230
      - 1909 aug. - okt., 2231
      - 1909 nov. - 1910 feb., 2232
      - 1910 mrt. - juni, 2233
      - 1910 juli - sep., 2234
      - 1910 okt. - dec., 2235
      - 1911 jan. - apr., 2236
      - 1931 mei - juli, 2237
      - 1911 aug. - okt., 2238
      - 1911 nov. - dec., 2239
      - 1912 jan. - feb., 2240
      - 1912 mrt. - mei, 2241
      - 1912 juni - aug., 2242
      - 1912 sep. - okt., 2243
      - 1912 nov. - 1913 jan., 2244
      - 1913 feb. - apr., 2245
      - 1913 mei - juli, 2246
      - 1913 aug. - okt., 2247
      - 1913 nov. - 1914 feb., 2248
      - 1914 mrt. - mei, 2249
      - 1914 juni - aug., 2250
      - 1914 sep. - okt., 2251
      - 1914 nov. - dec., 2252
      - 1915 jan. - feb., 2253
      - 1915 mrt. - juni, 2254
      - 1915 aug. - sep., 2255
      - 1915 okt. - dec., 2256
      - 1916 jan. - mrt., 2257
      - 1916 apr. - juni, 2258
      - 1916 juli - sep., 2259
      - 1916 okt. - dec., 2260
      - 1917 jan. - juni, 2261
      - 1917 juli - okt., 2262
      - 1917 nov. - 1918 feb., 2263
      - 1918 mrt. - juni, 2264
      - 1918 juli - sep., 2265
      - 1918 okt. - dec., 2266
      - 1919 jan. - apr., 2267
      - 1919 mei - aug., 2268
      - 1919 sep. - dec., 2269
      - 1920 jan. - mrt., 2270
      - 1920 apr. - juni, 2271
      - 1920 juli - sep., 2272
      - 1920 okt. - dec., 2273
      - 1921 jan. - mrt., 2274
      - 1921 apr. - juni, 2275
      - 1921 juli - sep., 2276
      - 1921 okt. - dec., 2277
      - 1922 jan. - apr., 2278
      - 1922 mei - aug., 2279
      - 1922 sep. - dec., 2280
      - 1923 jan. - apr., 2281
      - 1923 mei - aug., 2282
      - 1923 sep. - 1924 jan., 2283
      - 1924 feb. - juni, 2284
      - 1924 juli - okt., 2285
      - 1924 nov. - 1925 mrt., 2286
      - 1925 apr. - juli, 2287
      - 1925 aug. - dec., 2288
      - 1926 jan. - mei, 2289
      - 1926 juni - okt., 2290
      - 1926 nov. - 1927 feb., 2291
      - 1927 mrt. - juni, 2292
      - 1927 juli - dec., 2293
      - 1928 jan. - apr., 2294
      - 1928 mei - juli, 2295
      - 1928 aug. - okt., 2296
      - 1928 nov. - 1929 jan., 2297
      - 1929 feb. - apr., 2298
      - 1929 mei - juli, 2299
      - 1929 aug. - okt., 2300
      - 1929 nov. - dec., 2301
    - Afrekeningen, enz. [dossier 645]., 1906-1929; 2302-2367
      - 1906 jan. - mrt., 2302
      - 1906 apr. - dec., 2303
      - 1907 jan. - mrt., 2304
      - 1907 apr. - dec., 2305
      - 1908 jan. - mrt., 2306
      - 1908 apr. - dec., 2307
      - 1909 jan. - mrt., 2308
      - 1909 apr. - sep., 2309
      - 1909 okt. - 1910 feb., 2310
      - 1910 mrt. - apr., 2311
      - 1910 mei - dec., 2312
      - 1911 jan. - feb., 2313
      - 1911 mrt. - apr., 2314
      - 1911 mei - dec., 2315
      - 1912 jan. - mrt., 2316
      - 1912 mrt. - mei, 2317
      - 1912 juni - dec., 2318
      - 1913 jan. - mrt., 2319
      - 1913 mrt. - mei, 2320
      - 1913 juni - dec., 2321
      - 1914 jan. - feb., 2322
      - 1914 mrt. - apr., 2323
      - 1914 mei - sep., 2324
      - 1914 okt. - 1915 jan., 2325
      - 1915 feb. - mrt., 2326
      - 1915 mrt. - apr., 2327
      - 1915 mei - sep., 2328
      - 1915 okt. - 1916 feb., 2329
      - 1916 mrt. - apr., 2330
      - 1916 apr. - juni, 2331
      - 1916 juli - dec., 2332
      - 1917 jan. - mrt., 2333
      - 1917 mrt. - mei, 2334
      - 1917 juni - dec., 2335
      - 1918 jan. - feb., 2336
      - 1918 mrt., 2337
      - 1918 apr. - mei, 2338
      - 1918 juni - 1919 feb., 2339
      - 1919 mrt. - apr., 2340
      - 1919 mei - dec., 2341
      - 1920 jan. - mei, 2342
      - 1920 juni - dec., 2343
      - 1921 jan. - mrt., 2344
      - 1921 apr. - aug., 2345
      - 1921 sep. - 1922 feb., 2346
      - 1922 mrt. - mei, 2347
      - 1922 juni - dec., 2348
      - 1923 jan. - mrt., 2349
      - 1923 apr. - sep., 2350
      - 1923 okt. - 1924 feb., 2351
      - 1924 mrt. - mei, 2352
      - 1924 juni - dec., 2353
      - 1925 jan. - apr., 2354
      - 1925 mei - sep., 2355
      - 1925 okt. - 1926 mrt., 2356
      - 1926 apr. - juni, 2357
      - 1926 juli - dec., 2358
      - 1927 jan. - mrt., 2359
      - 1927 apr. - aug., 2360
      - 1927 sep. - dec., 2361
      - 1928 jan. - mrt., 2362
      - 1928 apr. - sep., 2363
      - 1928 okt. - 1929 feb., 2364
      - 1929 mrt. - mei, 2365
      - 1929 juni - okt., 2366
      - 1929 nov. - dec., 2367
    - Wrakken [dossier 650]., 1906-1929; 2368-2380
      - 1906 jan. - 1907 mrt., 2368
      - 1907 apr. - 1908 mei, 2369
      - 1908 juni - 1909 mei, 2370
      - 1909 juni - 1910 okt., 2371
      - 1910 nov. - 1911 dec., 2372
      - 1912 jan. - dec., 2373
      - 1913 jan. - 1914 aug., 2374
      - 1914 sep. - 1916 dec., 2375
      - 1917 jan. - 1919 dec., 2376
      - 1920 jan. - 1922 dec., 2377
      - 1923 jan. - 1925 dec., 2378
      - 1926 jan. - 1927 sep., 2379
      - 1927 okt. - 1929 dec., 2380
    - Noordzeekanaal [dossier 651]., 1906-1929; 2381-2480
      - 1906 jan., 2381
      - 1906 feb. - apr., 2382
      - 1906 mei - juli, 2383
      - 1906 juli - sep., 2384
      - 1906 okt. - nov., 2385
      - 1906 dec. - 1907 jan., 2386
      - 1907 feb. - mrt., 2387
      - 1907 apr. - mei, 2388
      - 1907 juni - juli, 2389
      - 1907 aug. - okt., 2390
      - 1907 nov. - 1908 feb., 2391
      - 1908 mrt. - apr., 2392
      - 1908 mei - juni, 2393
      - 1908 juli - sep., 2394
      - 1908 okt. - dec., 2395
      - 1909 jan. - mrt., 2396
      - 1909 apr. - juni, 2397
      - 1909 juli - nov., 2398
      - 1909 dec. - 1910 feb., 2399
      - 1910 mrt. - juni, 2400
      - 1910 juli - okt., 2401
      - 1910 nov. - 1911 jan., 2402
      - 1911 feb. - apr., 2403
      - 1911 mei - juli, 2404
      - 1911 aug. - nov., 2405
      - 1911 dec. - 1912 mrt., 2406
      - 1912 apr. - juni, 2407
      - 1912 juli - okt., 2408
      - 1912 nov. - dec., 2409
      - 1913 jan. - mrt., 2410
      - 1913 apr. - juni, 2411
      - 1913 juli - sep., 2412
      - 1913 okt. - dec., 2413
      - 1914 jan. - mrt., 2414
      - 1914 apr. - juni, 2415
      - 1914 juli - aug., 2416